臺灣嘉義地方法院刑事判決　　　　　　　　　　　　　九十三年度訴字第二八一號
　　公　訴　人　臺灣嘉義地方法院檢察署檢察官
　　被　　　告　甲○○
右列被告因違反槍砲彈藥刀械管制條例案件，經檢察官提起公訴（九十三年度偵字第
一０八二號），本院裁定改依簡式審判程序，判決如左：
    主  文
甲○○未經許可持有可發射子彈具有殺傷力之改造手槍，累犯，處有期徒刑貳年，併
科罰金新臺幣拾伍萬元，罰金如易服勞役，以新臺幣玖佰元即銀元佰元折算壹日。
扣案之九二改造玩具手槍壹枝（槍枝管制編號0000000000號）、制式子彈
壹顆、土造金屬槍管肆枝均沒收。
    事  實
一、甲○○於民國八十八年間，因竊盜及贓物案件，經臺灣屏東地方法院判處有期徒
    刑四月、拘役三十日確定，於八十七年七月二十二日接續執行完畢，仍不知悔改
    ，於明知可發射子彈具有殺傷力之改造玩具手槍、子彈及槍枝之主要組成零件屬
    於槍砲彈藥刀械管制條例所列管之物品，未經許可，不得持有，竟於民國九十一
    年十二月間某日，在高雄縣大寮鄉某電子遊戲場內，以新臺幣（以下同）五萬元
    之代價，向不詳姓名年籍之綽號「大胖」成年男子（下稱「大胖」），購入可發
    射子彈、具有殺傷力之九二改造玩具手槍一枝（槍枝管制編號00000000
    00號）、具有殺傷力之制式子彈一顆、土造金屬槍管四枝後，旋即持返屏東縣
    潮州鎮○○里○○路八一巷四號之住處，嗣於九十二年一月八日上午八時十分許
    ，在上開住處為警查獲，並扣得上開九二改造玩具手槍一枝（槍枝管制編號00
    00000000號）、制式子彈一顆、土造金屬槍管四枝。
二、案經屏東縣警察局潮州分局報請臺灣屏東地方法院檢察署呈請臺灣高等法院檢察
    署移轉臺灣嘉義地方法院檢察署檢察官偵查起訴。
    理  由
一、訊據被告甲○○對於右揭犯行坦承不諱（見本院卷第二十三頁），核與證人即被
    告之弟李忠屏於警詢時證述相符（見警卷第六頁），而警方確於九十二年一月八
    日上午八時許持搜索票至屏東縣潮州鎮○○路八一巷十四號屋內搜索扣得九二改
    造玩具手槍一枝（槍枝管制編號0000000000號）、具有殺傷力之制式
    子彈一顆、土造金屬槍管四枝等物品，此有搜索票影本、屏東縣警察局搜索扣押
    筆錄、扣押筆錄收據各一份附於警卷第十二至十七頁可參，並有九二改造玩具手
    槍一枝（槍枝管制編號0000000000號）、制式子彈一顆、土造金屬槍
    管四支扣案可證，且經送往內政部警政署刑事警察局鑑定亦認：「：：三、送鑑
    ９２改造手槍壹枝（槍枝管制編號0000000000號），認係仿ＢＥＲＥ
    ＴＴＡ廠半自動手槍製造之玩具手槍換裝土造金屬槍管及金屬滑套而成之改造手
    槍，機械性能良好，可擊發適用子彈，認具殺傷力：：四、送鑑子彈：：（二）
    壹顆，認係口徑０．３８０吋之制式子彈，認具殺傷力：：六、送鑑槍管：：（
    一）肆枝槍管，認均係土造金屬槍管：：」此有該局九十二年一月十四日刑鑑字
    第０九二０００五七０九號槍彈鑑定書一份附於臺灣屏東地方法院檢察署九十二
    年度核退字第八七號偵查卷宗第九至二十一頁可資為憑，足佐被告前開自白與事
    實相符，堪以採信。
二、查扣案９２改造手槍一枝（槍枝管制編號0000000000號），認係仿Ｂ
    ＥＲＥＴＴＡ廠半自動手槍製造之玩具手槍換裝土造金屬槍管及金屬滑套而成之
    改造手槍，機械性能良好，可擊發適用子彈，認具殺傷力，認定係屬槍砲彈藥刀
    械管制條例第十一條所稱之其他可發射金屬或子彈具有殺傷力之各式槍砲；扣案
    之子彈一顆，認係口徑０．３８０吋之制式子彈，認具殺傷力，認定係屬槍砲彈
    藥刀械管制條例第十二條所指之子彈；送鑑槍管其中四枝均為土造槍管，認定係
    屬內政部八十六年十一月二十四日台（八六）內警字第８６７０６８３號公告之
    槍砲彈藥主要組成零件，此有內政部九十三年八月十二日內授警字第０９３００
    ７６７９１號函一紙附於本院卷第二十六至二十八頁可參。核被告所為，持有９
    ２改造手槍，係犯槍砲彈藥刀械管制條例第十一條第四項之持有可發射子彈，具
    有殺傷力之手槍罪；持有制式子彈，係犯槍砲彈藥刀械管制條例第十二條第四項
    之持有子彈；持有土造槍管，認係犯槍砲彈藥刀械管制條例第十三條第四項之罪
    ，被告以一行為同時持有９２改造手槍、制式子彈及槍管，而同時觸犯槍砲彈藥
    刀械管制條例第十一條第四項、第十二條第四項、第十三條第四項之罪，為想像
    競合犯，應依刑法第五十五條從一重違反槍砲彈藥刀械管制條例第十一條第四項
    之罪論處。另查，被告於八十八年間，因竊盜及贓物案件，經臺灣屏東地方法院
    判處有期徒刑四月、拘役三十日確定，於八十七年七月二十二日接續執行完畢，
    此有臺灣高等法院被告全國前案紀錄表一紙附於本院卷第九頁可參，五年內再犯
    有期徒刑以上刑之罪，為累犯，應依刑法第四十七條加重其刑。爰審酌被告曾有
    多項前科紀錄、品性素行難認良好、犯罪手段、持有槍枝、子彈及槍管之數量、
    對社會所生之潛在影響、犯罪動機乃為防身、犯後雖坦承犯行等一切情狀，量處
    如主文所示之刑，並就科處罰金部分諭知易服勞役之折算標準，以資懲儆。又扣
    案之九二改造玩具手槍一枝（槍枝管制編號0000000000號）、制式子
    彈一顆、土造金屬槍管四枝均係違禁物，應依刑法第三十八條第一項第一款規定
    宣告沒收。
據上論斷，應依刑事訴訟法第二百七十三條之一第一項、第二百九十九條第一項前段
，槍砲彈藥刀械管制條例第十一條第四項、第十二條第四項、第十三條第四項，刑法
第十一條前段、第五十五條、第四十七條、第四十二條第二項、第三十八條第一項第
一款，罰金罰鍰提高標準條例第二條，現行法規所定貨幣單位折算新台幣條例第二條
，判決如主文。
本案經檢察官李文和到庭執行職務
中      華      民      國  九十三    年      九      月    二十三    日
                                      臺灣嘉義地方法院刑事第四庭
                                          法  官    康  存  真
右正本證明與原本無異。
如不服本判決，應於判決送達後十日內向本院提出上訴狀( 應附繕本 )。告訴人或被
害人如對於本判決不服者，應具備理由請求檢察官上訴，其上訴期間之計算係以檢察
官收受判決正本之日期為準。
中      華      民      國    九十三    年      九      月    二十三    日
                                          書記官   林  美  芳
附錄本案論罪科刑法條全文：
槍砲彈藥刀械管制條例第十一條第一項、第四項：
未經許可，製造、販賣或運輸第四條第一項第一款所稱其他可發射金屬或子彈具有殺
傷力之各式槍砲者，處五年以上有期徒刑，併科新臺幣一千萬元以下罰金。
未經許可，持有、寄藏或意圖販賣而陳列第一項所列槍砲者，處一年以上七年以下有
期徒刑，併科新臺幣七百萬元以下罰金。
槍砲彈藥刀械管制條例第十二條第四項：
未經許可，持有、寄藏或意圖販賣而陳列子彈者，處五年以下有期徒刑，併科新台幣
三百萬元以下罰金。
槍砲彈藥刀械管制條例第十三條第一項、第四項
未經許可，製造、販賣或運輸槍砲、彈藥之主要組成零件者，處三年以上
十年以下有期徒刑，併科新台幣七百萬元以下罰金。
未經許可，持有、寄藏或意圖販賣而陳列第一項所列零件者，第六月以上
五年以下有期徒刑，併科新台幣三百萬元以下罰金。
